ru: Функции строчек оверлока: Потайной шов; Цепной стежок; Распошивальный шов; Обработка края/обметка; Плоский шов (флэтлок); Свободный рукав (оверлок); Сборка; Имитация стачивающе-обметочного шва; Узкий подрубочный шов; Оверлочный шов (стандартный); Пико; Роликовый шов; Рюши; Стачивающе-обметочный шов; Другое
pt-BR: Overloque funções de ponto: Bainha invisível; Ponto corrente; Ponto de cobertura; Acabamento de borda/chuleio; Costura plana (Flatlock); Braço livre (overlock); Franzido; Ponto de segurança falso; Bainha estreita; Overlock (padrão); Borda picô; Bainha enrolada; Babado; Ponto de segurança; Outro
sv: Overlockmaskin – sömfunktioner: Blindsöm; Kedjesöm; Täcksöm; Kantavslutning/kastsöm; Flatlock; Friarm (overlock); Rynkning; Falsk säkerhetssöm; Smalfåll; Overlock (standard); Pikotkant; Rullfåll; Veckning; Säkerhetssöm; Övrigt
hu: Overlock öltésfunkciók: Rejtett öltés; Láncöltés; Fedőöltés; Szegés / Cikkcakk öltés; Lapos varrat; Szabadkaros (tisztázógép); Ráncolás; Hamis biztonsági öltés; Keskeny szegés; Overlock (standard); Pikó szegély; Hengerelt szegés; Fodorítás; Biztonsági öltés; Egyéb
ko: 오버록 스티치 기능: 블라인드 헴; 체인 스티치; 커버스티치; 모서리 마감/오버캐스팅; 플랫록; 프리 암(오버록 미싱); 개더링; 모의 안전 스티치; 내로 헴; 오버록(표준); 피코 엣지; 롤 헴; 러플; 안전 스티치; 기타
en: Serger stitch functions: Blind hem; Chain stitch; Coverstitch; Edge finishing/overcasting; Flatlock; Free arm (serger); Gathering; Mock safety stitch; Narrow hem; Overlock (standard); Picot edge; Rolled hem; Ruffling; Safety stitch; Other
tr: Overlok dikiş işlevleri: Gizli dikiş; Zincir dikiş; Reçme dikiş; Kenar bitirme/sürfile; Kamalı dikiş; Serbest kol (overlok); Büzgü; Yalancı emniyet dikişi; Dar kenar dikişi; Overlok (standart); Piko kenar; Kıvırma dikişi; Fırfır yapma; Emniyet dikişi; Diğer
nl: Lockmachine steekfuncties: Blinde zoom; Kettingsteek; Coversteek; Randafwerking/surfileren; Flatlock-steek; Vrije arm (lockmachine); Rimpelen; Valse veiligheidssteek; Smalle zoom; Overlock (standaard); Picotrand; Rolzoom; Plooien; Veiligheidssteek; Overig
th: ฟังก์ชั่นการเย็บแบบโอเวอร์ล็อก: สอยซ่อนด้าย; เย็บลูกโซ่; เย็บโคเวอร์สติช; เก็บขอบ/โพ้งริม; แฟลตล็อก; ฐานจักรเย็บอิสระ (ฟรีอาร์ม); เย็บรูด; จำลองเย็บเซฟตี้; พับริมแคบ; โพ้ง (มาตรฐาน); ขอบปิโกต์; ม้วนริม; เย็บระบาย; เย็บเซฟตี้; อื่นๆ
nb: Serger-stingfunksjoner: Blindsøm; Kjedesøm; Dekksøm; Kantavslutning/overkast; Flatlock; Friarm (overlockmaskin); Rynking; Uekte sikkerhetssøm; Smal fald; Overlock (standard); Pikotkant; Rullefald; Volang; Sikkerhetssøm; Annet
lt-LT: Overloko siūlių funkcijos: Nematomas atlenkimas; Grandininis dygsnis; Plokščiasiūlės dygsnis; Kraštų apdaila / apmėtymas; Plokščia siūlė („Flatlock“); Laisva rankovė (overloko); Raukimas; Netikras apsauginis dygsnis; Siauras atlenkimas; Overloko dygsnis (standartinis); Piko kraštas; Vamzdelinis atlenkimas (rolled hem); Klostavimas; Apsauginis dygsnis; Kita
zh-CN: 包缝机线迹功能: 挑脚缝; 链缝; 绷缝; 锁边/包缝; 平缝; 自由臂（包缝机）; 抽褶; 模拟安全线迹; 窄卷边; 包缝（标准）; 饰边线迹; 密线卷边; 打褶; 安全线迹; 其他
de: Stichfunktionen der Overlockmaschine: Blindsaum; Kettenstich; Coverstich; Kantenabschluss/Versäubern; Flatlock; Freiarm (Overlock); Kräuseln; Faux-Sicherheitsstich; Schmaler Saum; Overlock (Standard); Picot-Kante; Rollsaum; Rüschen; Sicherheitsstich; Andere
pt-PT: Funções de ponto da máquina de costura overloque: Bainha invisível; Ponto de cadeia; Ponto de recobrimento; Acabamento de bordos/chuleado; Ponto plano (flatlock); Braço livre (corte e cose); Franzido; Falso ponto de segurança; Bainha estreita; Overlock (padrão); Bordo picot; Bainha enrolada; Fazer folhos; Ponto de segurança; Outro
pl: Funkcje ściegu owerlokowego: Ścieg kryty; Ścieg łańcuszkowy; Ścieg drabinkowy; Wykończenie krawędzi/obrzucanie; Ścieg płaski; Wolne ramię (owerlok); Marszczenie; Imitacja ściegu bezpiecznego; Wąski brzeg; Owerlok (standardowy); Brzeg pikotkowy; Ścieg rolujący; Falbanki; Ścieg bezpieczny; Inne
ja: ロックミシンのステッチ機能: まつり縫い (ブラインドステッチ); チェーンステッチ; カバーステッチ; 縁かがり/オーバーキャスト; フラットロック; フリーアーム (ロックミシン); ギャザー寄せ; モックセーフティステッチ; 細幅巻きロック (ナローヘム); オーバーロック (標準); ピコットエッジ; 巻きロック; ラッフル; セーフティステッチ; その他
hr-HR: Funkcije overlock boda: Skriveni porub; Lančani bod; Pokrivni bod; Završna obrada ruba / obamitanje; Ravni bod (flatlock); Slobodna ruka (overlock); Naboravanje; Lažni sigurnosni bod; Uski porub; Overlock (standardno); Picot rub; Zarolani porub; Izrada volana; Sigurnosni bod; Ostalo
sk-SK: Funkcie overlockového stehu: Skrytý lem; Retiazkový steh; Krycí steh; Začisťovanie/obnitkovanie; Plochý steh (flatlock); Voľné rameno (overlock); Riasenie; Falošný zaisťovací steh; Úzky lem; Overlock (štandardný); Pikotkový okraj; Rolovaný lem; Riasenie; Zaisťovací steh; Iné
es: Funciones de puntada de la remalladora: Dobladillo invisible; Punto de cadeneta; Punto de recubrimiento; Acabado de bordes/sobrehilado; Punto plano; Brazo libre (remalladora); Fruncido; Falso punto de seguridad; Dobladillo estrecho; Overlock (estándar); Borde de picot; Dobladillo enrollado; Volantes; Punto de seguridad; Otra
ro-RO: Funcții de cusătură pentru mașina de surfilat: Tiv ascuns; Cusătură în lanț; Cusătură de acoperire; Finisare margini/surfilare; Cusătură plată (flatlock); Braț liber (mașină de surfilat); Încrețire; Cusătură de siguranță imitată; Tiv îngust; Surfilare (standard); Margine picot; Tiv rulat; Volănașe; Cusătură de siguranță; Altele
vi: Chức năng may của máy may vắt sổ: Lên gấu ẩn; Mũi xích; Mũi may trần đè; Hoàn thiện mép/vắt sổ; Mũi flatlock; Trục tự do (vắt sổ); Nhún bèo; Mũi an toàn giả; Lên gấu hẹp; Vắt sổ (tiêu chuẩn); Viền picot; Cuốn biên; Xếp bèo nhún; Mũi an toàn; Khác
sl-SI: Funkcije vbodov opletilnega šivalnega stroja: Slepi šiv; Verižni šiv; Pokrivni šiv; Zaključevanje/obšivanje robov; Ploski šiv (flatlock); Prosta roka (overlock); Gubanje; Navidezni varnostni šiv; Ozek zarobljen rob; Overlock (standardni); Rob picot; Zvit rob; Nabiranje; Varnostni šiv; Drugo
it: Funzioni di cucitura della tagliacuci: Orlo invisibile; Punto catenella; Punto copertura; Finitura bordo/Sopraggitto; Punto flatlock; Braccio libero (tagliacuci); Arricciatura; Finto punto di sicurezza; Orlo stretto; Overlock (standard); Bordo a picot; Orlo arrotolato; Increspatura; Punto di sicurezza; Altro
cs: Funkce overlockovacího stehu: Slepý lem; Řetízkový steh; Krycí steh (Coverlock); Začištění okrajů / obnitkování; Plochý steh (Flatlock); Volné rameno (overlock); Řasení; Falešný bezpečnostní steh; Úzký lem; Overlock (standardní); Okraj s pikotkami; Rolovaný lem; Řasení (s řasicí patkou); Bezpečnostní steh; Jiné
fr: Fonctions de couture de la surjeteuse: Ourlet invisible; Point de chaînette; Point de recouvrement; Finition de bord/surfilage; Couture plate; Bras libre (surjeteuse); Fronçage; Faux point de sécurité; Ourlet étroit; Surjet (standard); Bordure à picots; Ourlet roulotté; Plissage; Point de sécurité; Autre
fi: Saumurin ommeltoiminnot: Piilo-ommel; Ketjuommel; Peitetikki; Reunan huolittelu / yliluottelu; Flatlock-sauma; Vapaavarsi (saumuri); Rypytys; Valeturvaommel; Kapea päärme; Yliluottelu (vakio); Nirkkoreuna; Rullapäärme; Röyhelöinti; Turvaommel; Muu
bg-BG: Функции на оверлог шева: Скрит подгъв; Верижен бод; Покривен бод; Завършване на ръбове/обшиване; Плосък бод (Flatlock); Свободно рамо (оверлог); Набиране; Имитация на осигурителен бод; Тесен подгъв; Оверлог (стандартен); Пико (ръб); Ролков подгъв; Къдрене; Осигурителен бод; Друго
el: Λειτουργίες ραφών κοπτοράπτη: Κρυφό στρίφωμα; Αλυσιδωτή βελονιά; Πλακοραφή; Φινίρισμα άκρων/καρύκωμα; Επίπεδη ραφή (Flatlock); Ελεύθερο μπράτσο (κοπτοράπτης); Σούρα; Ψευδής ραφή ασφαλείας; Στενό στρίφωμα; Κοπτοράπτης (standard); Άκρη πικό; Γυριστό στρίφωμα (rolled); Βολάν; Ραφή ασφαλείας; Άλλο
zh-TW: 拷克機縫紉功能: 盲邊縫; 鏈條縫; 繃縫; 邊緣裝飾/包縫; 併縫; 巧臂 (拷克機); 抽褶; 仿安全縫; 窄邊縫; 包縫 (標準); 凸紋花邊; 捲邊縫; 荷葉邊; 安全縫; 其他
da: Overlockmaskines stingfunktioner: Blindesøm; Kædesting; Coverstitch; Kantafslutning/overkastning; Flatlock; Friarm (overlocker); Rynkning; Imiteret sikkerhedssøm; Smal søm; Overlock (standard); Picot-kant; Rullesøm; Flæser; Sikkerhedssøm; Andet